【裁判字號】    89,易,4900
【裁判日期】    900312
【裁判案由】    傷害等
【裁判全文】
臺灣高雄地方法院刑事判決                        八十九年度易字第四九號
    公  訴  人  臺灣高雄地方法院檢察署檢察官
    被      告  甲○○
右列被告因傷害等案件，經檢察官提起公訴（八十九年度偵字第一五三三五號），本
院判決如左：
    主  文
甲○○連續傷害人之身體，累犯，處有期徒刑肆月，如易科罰金，以參佰元折算壹日
。
    事  實
一、甲○○曾於民國八十六年間因違反麻醉藥品管理條例案件，經本院判處有期徒刑
    六月確定，並於八十七年七月二十六日執行完畢，詎仍不知悔改，於八十九年七
    月六日下午六時許，在高雄縣岡山鎮○○路「古都檳榔攤」前施用第二級毒品安
    非他命，為高雄縣警察局岡山分局壽天派出所員警乙○○、丁○○據報前往處理
    並於甲○○身上起獲安非他命一包（毛重一點七公克）及吸食器一組（施用毒品
    犯行部分另案偵辦），甲○○竟基於妨害公務犯意及傷害之概括犯意，於依法執
    行職務身穿警察制服之警員乙○○、丁○○欲將其帶回警察局時，竟為圖奪回上
    開毒品器具，以徒手攻擊抓傷乙○○及丁○○，致乙○○受有右手肘一Ｘ二公分
    、右手腕二Ｘ二公分、右膝一‧五Ｘ一‧五公分之抓傷，丁○○受有臉部兩處Ｏ
    ‧五Ｘ０‧五公分抓傷等傷害，對乙○○、丁○○當場施以強暴，嗣後仍由乙○○、丁○○二名警員將其制伏。
二、案經乙○○、丁○○訴請高雄縣警察局岡山分局報告臺灣高雄地方法院檢察署檢
    察官偵查起訴。
    理  由
一、訊據被告甲○○於警訊及第一次偵訊（偵查卷第六頁反面）時對上揭事實均坦承
    不諱，而於第二次偵訊及本院審理時被告始改口辯稱：並未毆打警員，而係伊要
    逃跑時與警員一起跌倒所致，伊亦有受傷云云。經查：上開事實業據告訴人乙○○、丁○○指述綦詳，而證人即古都檳榔攤老闆丙○○於本院審理時證述被告確
    有與告訴人乙○○、丁○○二人在攤位前談話完後即發生扭打等語（見本院八十
    九年十二月二十六日審判筆錄），顯與被告所稱告訴人二人追趕被告後，為阻止
    被告逃跑始一起跌倒受傷等情不符，並參以乙○○、丁○○二人所受之傷害均為
    抓傷，且丁○○受傷部份亦在臉部，此分別有惠生醫院出具之傷害診斷證明書二
    紙在卷可稽，亦與被告所辯稱係乙○○、丁○○之受傷跌倒所致有所未合，又本
    院函調被告於台灣高雄看守所入所前之身體檢查報告，被告亦稱所受之傷害係於
    上揭時地遭告訴人毆打所致等語，此有台灣高雄看守所八十九年十二月五日高所
    坤戒字第一四００號函及附件在卷可參，復與被告所稱三人因一起跌倒均有受傷
    等情節有異，是以，被告上開辯稱顯係事後卸責之詞，不足採信，此外，復有乙○○、丁○○之報告書一紙在卷可憑，本件事證明確，被告犯行堪以認定，應依
    法論科。
二、核被告所為，係犯刑法第一百三十五條第一項妨害公務罪、同法第二百七十七條
    第一項傷害罪。被告係以一行為觸犯妨害公務罪及普通傷害罪之罪名，為想像競
    合犯，依刑法第五十五條之規定，應從較重之普通傷害罪論處。又被告上開先後
    傷害乙○○、丁○○之犯行，時間緊接，所犯構成要件相同之罪名，顯係基於概
    括犯意為之，為連續犯，應依刑法第五十六條規定加重其刑。末查被告曾於八十
    六年間因違反麻醉藥品管理條例，經本院判處有期徒刑六月確定，並於八十七年
    七月二十六日執行完畢，此有臺灣高等法院被告全國前案紀錄表、臺灣高雄地方
法院檢察署刑案資料查註紀錄表各一份附卷可稽，其於五年內再犯有期徒刑以上
    之本罪，為累犯，應依法遞加重其刑。爰審酌被告係為奪回為警查獲其身上所攜
    帶之毒品器具而傷害執行勤務之警員，惡性非輕，惟被害人所受傷害尚輕，被告
    亦當庭已向被害人道歉等一切情狀，量處如主文所示之刑。
三、中華民國刑法第四十一條業經立法院於九十年一月四日修正，總統於同月十日公
    布，自該月十二日起施行，被告行為後刑法第四十一條修正為：「犯最重本刑為
    五年以下有期徒刑以下之刑之罪，而受六月以下有期徒刑或拘役之宣告，因身體
    、教育、職業或家庭之關係，執行顯有困難者，得以一元以上三元以下折算一日
    ，易科罰金。但確因不執行所宣告之刑，難收矯正之效，或難以維持法秩序者，
    不在此限。併合處罰之數罪，均有前項情形，其應執行之刑逾於六月者，亦同」
    ，與修正前之刑法第四十一條相較，顯以修正後之規定對被告較為有利，爰依同
    法第二條第一項前段適用裁判時法律，就被告上開宣告刑，依新修正之刑法第四
    十一條第一項規定諭知易科罰金折算標準，附此敘明。
據上論斷，應依刑事訴訟法第二百九十九條第一項前段，刑法第五十六條、第一百三
十五條第一項、第二百七十七條第一項、第五十五條、第四十七條、第二條第一項前
段、第四十一條第一項，罰金罰鍰提高標準條例第一條前段、第二條，判決如主文。
中      華      民      國      九十      年      三      月    十二    日
                                  臺灣高雄地方法院刑事第二庭
                                      法  官  廖  建  瑜
右正本證明與原本無異。
如不服本判決，應於判決送達後十日內，向本院提出上訴狀。
                                     書記官   歐  文  政
中    華    民    國      九十      年      三      月      十五      日
附錄法條：
刑法第一百三十五條第一項
對於公務員依法執行職務時，施強暴脅迫者，處三年以下有期徒刑、拘役或三百元以
下罰金。
刑法第二百七十七條第一項
傷害人之身體或健康者，處三年以下有期徒刑、拘役或一千元以下罰金。


司法院資訊處製作；財團法人民間司法改革基金會備份。
